臺灣南投地方法院民事裁定
111年度聲字第10號
聲  請  人  廖慶松  


相  對  人  廖慶川  

上列當事人間聲請停止強制執行事件，本院裁定如下：
    主  文
聲請人供擔保新臺幣壹拾叁萬伍仟元後，本院一一一年度司執字
第四七六九號清償票款強制執行事件所為之強制執行程序，於本
院一一一年度訴字第一○四號債務人異議之訴民事事件因判決確
定、和解或撤回起訴而終結前，應暫予停止。
    理  由
一、按有回復原狀之聲請，或提起再審或異議之訴，或對於和解
    為繼續審判之請求，或提起宣告調解無效之訴、撤銷調解之
    訴，或對於許可強制執行之裁定提起抗告時，法院因必要情
    形或依聲請定相當並確實之擔保，得為停止強制執行之裁定
    。強制執行法第18條第2項定有明文。
二、聲請意旨略以：相對人即債權人（下稱相對人）執本院110
    年度司票字第338號本票裁定（下稱系爭本票裁定）暨確定
    證明書為執行名義，聲請對聲請人即債務人（下稱聲請人）
    所有如附表一所示不動產（下稱系爭不動產）及附表二所示
    營利動產（下稱系爭動產，與系爭不動產合稱系爭財產）為
    強制執行（下稱系爭強制執行事件，就系爭強制執行事件所
    進行之強制執行程序，下稱系爭強制執行程序）受理在案，
    因系爭本票裁定所示之本票業已罹於時效，聲請人自得為拒
    絕給付之時效抗辯，因此依法提起債務人異議之訴，經本院
    以111年度訴字第104號債務人異議之訴事件（下稱本案訴訟
    ）受理，倘不停止系爭強制執行程序之進行，聲請人必將蒙
    受難以彌補之損害。爰聲明願供擔保，請求裁定准予停止系
    爭強制執行程序等語。
三、經查：
　㈠相對人執系爭本票裁定暨確定證明書，向本院聲請對聲請人
    系爭財產為強制執行，經系爭強制執行事件受理在案，於系
    爭強制執行事件程序進行中，目前尚未終結等情，業經本院
    調取系爭強制執行事件卷宗查閱無訛。另聲請人向本院提起
    本案訴訟，亦經本院調取該案卷宗查核明確，足認聲請人確
    已提出債務人異議之訴無訛，且該訴依聲請人之主張，在法
    律上尚非顯無理由。而系爭強制執行程序尚未終結，依上開
    說明，聲請意旨求為停止系爭強制執行事件之執行程序，應
    係可採。本院審酌聲請人已對相對人提起本案訴訟，如不停
    止系爭強制執行程序之進行，日後聲請人所提本案訴訟如獲
    勝訴判決，聲請人所有系爭財產倘已經執行程序移轉予相對
    人或第三人，恐將受有難以回復之損害，是本件確有裁定停
    止系爭強制執行程序之必要，聲請人對相對人聲請於本案訴
    訟終結前，系爭強制執行事件之執行程序暫予停止，於法並
    無不合。
　㈡按法院依強制執行法第18條第2項定擔保金額而准許停止強制
    執行之裁定者，該項擔保係備供債權人因停止執行所受損害
    之賠償，其數額應依標的物停止執行後，債權人未能即時受
    償或利用該標的物所受之損害額，或其因另供擔保強制執行
    所受之損害額定之，非以標的物之價值或其債權額為依據（
    最高法院91年度台抗字第429號裁定意旨參照）。是本件相
    對人因聲請人聲請停止系爭強制執行程序後未能即時受償所
    受之損害，應以相對人於聲請系爭強制執行事件時就執行名
    義所得受償之債權本金及利息為計算依據。申言之，即應以
    債權人因執行程序之停止，致原預期受償之時間延後所生之
    損害，為定擔保數額之依據。而依通常社會觀念，使用金錢
    之對價即為利息，執行債權倘為金錢債權，債權人因執行程
    序停止，致受償時間延後，通常應可認係損失停止期間利用
    該債權總額所能取得之利息。
　㈢核上所述，本院審酌相對人聲請強制執行之標的為金錢債權
    ，債權額為新臺幣（下同）770,000元，相對人於系爭強制
    執行事件所得受償之債權額為770,000元，而本案訴訟屬適
    用通常訴訟程序之案件，然其訴訟標的金額未逾1,500,000
    元，非屬得上訴第三審之民事事件，茲參酌各級法院辦案期
    限實施要點規定，第一、二審訴訟程序審判案件之辦案期限
    各為1年4月、2年，共計3年4月；復累計送達、上訴期間約2
    月。以上開可能獲償債權金額，按週年利率5％計算，則相對
    人因停止執行所可能遭受之利息損失為134,750元【計算式
    ：770,000元×5％×（3＋6/12）年＝134,750】。爰酌定聲請人
    以135,000元為相對人供擔保後，在本案訴訟全案終結確定
    前，停止上開執行程序。
四、依強制執行法第18條第2項，裁定如主文。　　
中　　華　　民　　國　　111 　年　　3 　　月　　17　　日
                    民事第一庭法　官　葛耀陽
以上正本係照原本作成。
如對本裁定抗告須於裁定送達後10日內向本院提出抗告狀，並繳
納抗告費新臺幣1,000元。
中　　華　　民　　國　　111 　年　　3 　　月　　17　　日
                              書記官　黃婉淑
附表一：
編 號  不       動       產       坐       落     面    積   權    利   範    圍   縣  市  鄉鎮市區    段  地    號  平方公尺  1  南投縣   南投市  南投    467  282.00 1120分之222   備考   廖慶松（土地）     2  南投縣   南投市  南投   467-5  150.00 1120分之222   備考   廖慶松（土地）     3  南投縣   南投市  南投   467-9   33.00 1120分之222   備考   廖慶松（土地）     4  南投縣   南投市  南投   467-10   18.00 1120分之222   備考   廖慶松（土地）     5  南投縣   南投市  福德    477   22.92    3分之1   備考   廖慶松（土地）     6  南投縣   南投市  福德    478  834.78    3分之1   備考   廖慶松（土地）     7  南投縣   南投市  福德    479 2107.65    3分之1   備考   廖慶松（土地）     8  南投縣   南投市  福德    242   71.42    全部   備考   廖慶松（土地）     9 南投縣   南投市○○里○○路00○0號    3分之1  備考   廖慶松（房屋）     
附表二：
編號 財產名稱 財產類別 1 臺灣產物保險股份有限公司 營利所得 2 國產建材實業股份有限公司 營利所得 3 鴻碩精密電工股份有限公司 營利所得 4 中強光電股份有限公司 營利所得